# 请教陈版，合并报表层面是否体现被合并子公司原有商誉？

提问人：18261939909 时间：2023-06-26 09:48:52
请教版主，非同控下，对于被合并方原来持有的商誉不予考虑。但是在合并报表层面需要对于原商誉进行抵消吗？
如抵消对方科目是资本公积、不够的话调整留存收益吗？如果不抵消，则合并报告层面体现针对同一底层子公司（被合并方母公司为轻资产控股公司）的不同交易时点的商誉金额不一致，是否本身就反应了商誉减值不充分？

回答人：chenyiwei
“非同控下，对于被合并方原来持有的商誉不予考虑”就意味着在购买方的合并报表层面，需首先抵销被购买方自身报表中原有的商誉，再根据购买日的对价分摊规则重新计算确认归属于本次收购的商誉。
这个抵销仅仅是合并报表编制过程中的中间步骤。冲销被购买方原有商誉时的对应科目是什么并不重要，因为到最后该冲减的影响还是会体现在对最终合并商誉的影响中。
购买方和被购买方都需要编制合并报表，在不同合并主体中针对同一子公司的商誉金额不一致，也是正常情况，但在一般情况下，被购买方自身合并报表中的商誉在计提减值准备后，其账面价值不应超出购买方合并报表中针对同一子公司的商誉账面价值。